【裁判字號】    89,易,977
【裁判日期】    890711
【裁判案由】    毒品危害防制條例
【裁判全文】
臺灣臺南地方法院刑事判決                          八十九年度易字第九七七號
    公  訴  人  臺灣臺南地方法院檢察署檢察官
    被      告  甲○○
右列被告因違反毒品危害防制條例案件，經檢察官提起公訴（八十九年度毒偵字第八
六０號），本院判決如左：
    主  文
甲○○施用第二級毒品，累犯，處有期徒刑陸月，如易科罰金以參佰元折算壹日。
    事  實
一、甲○○前因違反麻醉藥品管理條例案件，經本院於民國八十六年間判處有期徒刑
    六月確定，於八十七年三月三十一日執行完畢，竟不知悔改，復因施用毒品案件
    ，依本院先後二次裁定送觀察、勒戒後，均無繼續施用毒品傾向，經臺灣臺南地
    方法院檢察署檢察官分別以八十八年度偵字第二二八一號及八十八年度毒偵字第
    八九號（檢察官誤載為八十八年度毒偵字第四七九號）為不起訴處分確定。詎甲
    ○○又於八十九年一月二十二日起回溯四日內之某日，在不詳地點施用第二級毒
    品安非他命，嗣於八十九年一月二十二日下午四時二十分許，在臺南市○區○○
    路一心加油站前，為警當場查獲。
二、案經台南縣警察局歸仁分局報告臺灣臺南地方法院檢察署檢察官偵查起訴。
    理  由
一、訊據被告甲○○矢口否認有何施用第二級毒品安非他命之犯行，辯稱：伊未施用
    第二級毒品安非他命，在被查獲前有吃減肥藥云云。經查：甲基安非他命經口服
    投與後約百分之七十於二十四小時內自尿中排出，約百分之九十於九十六小時自
    尿中排出，由於目前國內尿液中甲基安非他命之檢驗僅為鑑定其是否呈陽性反應
    尚未定其含量，且甲基安非他命成分之檢出與其投與方式、投與量、個人體質、
    採尿時間與檢測儀器之精密度等諸多因素有關，因此僅憑尿液中呈安非他命陽性
    反應，並無法確實推算吸時時間距採集時間之長短，惟依上述資料推斷，最長可
    能不會超過四日。此有行政院衛生署藥物食品檢驗局八十一年二月八日（八一）
    藥檢壹字第００一一五六號函影本在卷可佐。又被告甲○○於八十九年一月二十
    二日為警查獲時所採集之尿液經送台南縣衛生局以「免疫分析法」暨「薄層層析
    法」等方法檢驗結果，呈甲基安非他命陽性反應，有該院八十九年一月三十一日
    檢驗成績書一紙在卷可稽，另該尿液經送法務部調查局以「螢光偏極免疫分析法
    」篩驗、「氣相層析質譜儀分析法」確認結果，亦呈甲基安非他命陽性反應，有
    該局八十九年五月二十五日（八九）陸（一）字第八九０三六三０八號檢驗通知
    書一紙在卷可憑。而以「氣相層析質譜儀分析法」作藥物及其代謝產物之定性及
    定量分析檢驗者，幾乎不會有偽陽性反應產生，此有行政院國軍退除役官兵輔導
    委員會榮民總醫院八十三年四月七日（八三）北總內字第０三０五九號函可資參
    照。是法務部調查局既以氣相層析質譜儀分析法確認被告之尿液確呈安非他命陽
    性反應，足徵被告確有在八十九年一月二十二日經警採尿送驗前之九十六小時內
    某時施用安非他命之犯行，被告辯稱未施用第二級毒品安非他命乙節，顯係卸責
    之詞，不足採信。再被告前因施用第二級毒品案件，經先後二次送觀察、勒戒後
    ，均認無繼續施用毒品之傾向，並分別經臺灣臺南地方法院檢察署檢察官於八十
    八年三月九日、八十九年一月七日以八十八年度偵字第二二八一號及八十九年度
    毒偵字第八九號不起訴處分確定，有前開裁定書二紙在卷可憑。是被告甲○○三
    犯施用第二級毒品罪，事證明確，應依法論科。
二、核被告所為，係犯毒品危害防制條例第十條第二項施用第二級毒品罪。被告有如
    事實欄所載之科刑執行情形，此有臺灣高等法院被告全國前案紀錄表一份在卷可
    稽，其於前案執行完畢後，五年以內再犯本件有期徒刑以上之罪，為累犯，應依
    刑法第四十七條之規定加重其刑。爰審酌被告前經多次觀察、勒戒，竟又再度施
    用毒品，顯見其意志不堅，缺乏戒毒動機、犯罪動機、目的、手段及其犯罪對身
    體健康所生之危害及犯後多所辯解等一切情狀，量處如主文所示之刑，並諭知易
    科罰金之折算標準，以資懲儆。
據上論斷，應依刑事訴訟法第二百九十九條第一項前段、毒品危害防制條例第十條第
二項、刑法第十一條前段、第四十七條、第四十一條、罰金罰鍰提高標準條例第二條
，判決如主文。
本案經檢察官陳慧玲到庭執行職務。
中      華      民      國      八十九      年      七    月    十一    日
                                      臺灣臺南地方法院刑事第二庭
                                          審判長法  官  林  勇  奮
                                                法  官  李  東  穎
                                                法  官  鄭  燕  璘
右正本證明與原本無異。
如不服本判決，應於判決送達後十日內，向本院提出上訴狀。
                                                書記官  田  富  蓉
中      華      民      國      八十九      年      七    月    十二    日
附錄本案論罪科刑法條全文：
毒品危害防制條例第十條第二項：
施用第二級毒品者，處三年以下有期徒刑。


司法院資訊處製作；財團法人民間司法改革基金會備份。
